【裁判字號】    97,易,239
【裁判日期】    970312
【裁判案由】    竊盜
【裁判全文】
臺灣士林地方法院刑事判決               97年度易字第239號
公  訴  人  臺灣士林地方法院檢察署檢察官
被      告  乙○○
上列被告因竊盜案件，經檢察官提起公訴（96年度偵字第15547
號），被告於本院準備程序中為有罪之陳述，爰裁定改依簡式程
序審理，並判決如下：
    主  文
乙○○於夜間侵入住宅竊盜，累犯，處有期徒刑壹年貳月。
    事  實
一、乙○○前於民國87年間，因犯竊盜罪，經臺灣高等法院於88
    年11月4 日，以88年度上易字第4236號判決判處有期徒刑1
    年10月確定，入監服刑後於89年9 月20日縮刑期滿執行完畢
    （於本案不構成累犯）。嗣於90年間，因犯竊盜罪，經臺灣
    高等法院於91年6 月28日，以91年度上易字第215 號判決判
    處有期徒刑2 年確定。又於90年間，因違反毒品危害防制條
    例案件，經臺灣板橋地方法院於90年8 月21日，以90年度板
    簡字第1143號判決，判處有期徒刑6 月，如易科罰金，以銀
    元300 元折算1 日確定。又於90年間，因犯脫逃罪，經臺灣
    板橋地方法院於92年4 月30日，以91年度訴字第466 號判決
    判處有期徒刑4 月，如易科罰金，以銀元300 元折算1 日確
    定。上開3 案經裁定合併定執行刑，應執行有期徒刑2 年8
    月確定。復於91於年間，因犯竊盜罪，經臺灣板橋地方法院
    於92年11月25日，以92年度簡上字第132 號判決判處有期徒
    刑1 年確定；經與上開有期徒刑2 年8 月部分接續執行，於
    94年7 月21日縮短刑期假釋出監，假釋期間付保護管束，於
    94年12月14日保護管束期滿假釋未經撤銷而視為執行完畢。
    再於95年間，因犯施用第二級毒品案件，經臺灣板橋地方法
    院於95年7 月31日，以95年度簡字第1353號判決判處有期徒
    刑6 月，如易科罰金，以銀元300 元折算1 日確定，於96年
    10 月8日易科罰金執行完畢（以上構成累犯）。詎乙○○仍
    不知悔改，復意圖為自己不法之所有而基於竊盜之犯意，於
    96年12月14日凌晨5 時許之夜間，前往臺北市大同區○○○
    路279 號，見該址大樓住宅之一樓樓梯間大門未關，乃由大
    門侵入樓梯間內，再循樓梯進入地下1 樓之住戶停車場，見
    住戶甲○○將其所有之車牌號碼NX3-025 號及F26-735 號重
    型機車停放該處，其中F26-735 號重型機車之鑰匙置於該車
    置物箱內，且置物箱並未上鎖，遂利用車輛升降機，徒手先
    將NX3-025 號重型機車牽至1 樓而得手後，將該機車藏放在
    附近巷內，乙○○旋即返回上址地下室停車場，並接續以相
    同方式竊取F26-735 號機車得手後，先徒手將該部機車之鎖
    蓋拉斷（毀損部分未據告訴），再以置物箱內之機車鑰匙發
    動機車駛離現場而供己代步之用。嗣因甲○○於同日清晨查
    覺上開2 部機車遭竊，除報警處理，並於網路上留言呼籲車
    友代為注意，適有江嘉宏於閱覽該留言後，恰於同日18時50
    分許，在臺北市大同區○○○路○ 段116 之2 號前發現乙○
    ○正騎駛所竊得之F26-735 號重型機車經過該處，乃將乙○
    ○逮捕，並報警處理，經警當場扣得該部機車，並循線在臺
    北市○○○路與市○○道路口尋獲NX3-025 號重型機車（該
    2 部機車均已由所有人甲○○領回）。
二、案經臺北市政府警察局大同分局報告臺灣士林地方法院檢察
    署官偵查起訴。
    理  由
壹、證據能力之判斷
一、按簡式審判程序之證據調查，不受第159 條第1 項之限制，
    刑事訴訟法第273 條之2 定有明文，是依上開規定，於行簡
    式審判程序之案件，被告以外之人於審判外之陳述，除有其
    他不得作為證據之法定事由外，應認具有證據能力。
二、查本案被害人甲○○於警詢、偵查中之證詞及證人江嘉宏於
    警詢中之證詞，雖均係被告以外之人於審判外之陳述，惟因
    本案採行簡式審判程序，復無其他不得做為證據之法定事由
    ，揆諸首揭說明，應認均具有證據能力。
貳、本案論罪科刑
一、上揭犯罪事實，業據被告乙○○於警詢、偵查中及本院審理
    時迭承不諱，核與證人即被害人甲○○於警詢及偵查中證述
    其所有之車牌號碼NX3-025 號及F26-735 號重型機車，因停
    放在住處大樓地下室停車場而遭竊之情節（見臺灣士林地方
    法院檢察署96年度偵字第15547 號卷第40頁至第42頁、第96
    頁至第97頁）、證人江嘉宏於警詢中證述其因發現被告騎駛
    車友遭竊之車輛，乃將被告逮捕並報警處理等語（見同上偵
    卷第77頁至第78頁）相符，此外，員警逮捕被告時，當場扣
    得其騎駛中之F26-735 號重型機車，嗣並循線尋獲NX3-025
    號重型機車乙情，亦有被害人甲○○出具之贓物認領保管單
    2 紙附卷可稽（附於同上偵卷第53頁至第54頁）。綜上，足
    認被告自白與事實相符，可以採信，本案事證至為明確，被
    告犯行堪予認定，應依法論科。
二、按公寓、大樓之樓梯間為住宅之一部分（最高法院76年度台
    上字第29 72 號判例參照），而大樓式或公寓式地下室停車
    場雖係供各住戶出入之用，然該停車場附屬於該大樓或公寓
    ，與大樓用戶之日常生活密不可分，就該公寓、大樓之整體
    而言，實為該公寓之一部分（最高法院82年度台上字第5704
    號判決意旨可供參照）。經查，被告係於96年12月14日凌晨
    5 時許之夜間行竊，此有卷附中華民國96年日出日沒時刻表
    可考（附於同上偵卷第80頁），又被告係侵入被害人住處大
    樓之樓梯間，再循樓梯進入該大樓之地下室停車場竊取機車
    等情，業據認定如前，且該地下停車場係專供大樓住戶使用
    乙節，亦據證人即被害人甲○○於偵查中證實無訛（見同上
    偵卷第96頁），故核被告所為，係犯刑法第321 條第1 項第
    1 款之夜間侵入住宅竊盜罪，又被告2 次竊取被害人甲○○
    所有機車之犯行，係於密切接近之時間及同地實施，侵害同
    一法益，各行為之獨立性極為薄弱，依一般社會健全觀念，
    在時間差距上，難以強行分開，應視為數個舉動之接續施行
    ，合為包括之1 行為予以評價，屬接續犯，公訴意旨未敘及
    此，核屬疏漏，附此敘明。又被告曾有如事實欄所載之論罪
    科刑及執行情形，有臺灣高等法院被告前案記錄表在卷可按
    ，其於受有期徒刑執行完畢後，5 年內故意再犯本件有期徒
    刑以上之罪，為累犯，應依刑法第47條第1 項之規定加重其
    刑。
三、爰審酌被告正值盛年，不思循正當途徑獲取財物，於夜間侵
    入住宅行竊，犯罪所生危害非輕，犯後坦承犯行，態度尚稱
    良好，且竊得財物已由被害人領回，並其犯罪之動機、目的
    及其智識程度、生活狀況等一切情狀，量處如主文所示之刑
    ，以示懲儆。至公訴意旨雖以被告於96年間有多次竊盜案件
    ，甫執行完畢即再犯本件竊盜犯行，顯有犯罪習慣，嚴重危
    害社會治安及他人財產安全為由，建請本院宣告被告於刑之
    執行前，入勞動處所強制工作，以資矯治云云，惟按保安處
    分係針對受處分人將來之危險性所為之處置，以達教化、治
    療之目的，為刑罰之補充制度，保安處分中之強制工作，旨
    在對嚴重職業性犯罪及欠缺正確工作觀念或無正常工作因而
    犯罪者，強制其從事勞動，學習一技之長及正確之謀生觀念
    ，使其日後重返社會，能適應社會生活。然保安處分之措施
    亦含社會隔離、拘束身體自由之性質，其限制人民之權利，
    實與刑罰同，自應受比例原則之規範，使保安處分之宣告，
    與行為人所為行為之嚴重性、行為人所表現之危險性，及對
    行為人未來行為之期待性相當（最高法院91年度台上字第46
    25號判決意旨參照）。經查，依卷附臺灣高等法院被告前案
    紀錄表所示，被告最近一次因竊盜犯行而入監執行，係於94
    年7 月21日假釋出監，嗣於94年12月14日因假釋期滿未經撤
    銷而執行完畢，距離本案犯行時間相隔達2 年餘，至被告於
    96年間因犯竊盜罪，分別經臺灣高等法院以96年度上易字第
    2675號判決判處有期徒刑2 年，及臺灣板橋地方法院以96年
    度易字第2824號判決判處有期徒刑7 月在案，惟該2 案之犯
    罪時間距離本案犯行時間超過9 月以上，此有該2 案之判決
    書各1 份在卷可佐，是僅憑被告前科資料，尚難遽認被告已
    有犯罪習慣，因欠缺正確工作觀念或無正常工作因而犯罪；
    又本案被告所為係一次竊盜犯行，犯罪後尚能坦承犯行，頗
    見悔意，是依比例原則，綜合其所表現之危險性及對其未來
    之期待性等情以觀，本院因認宣告如主文所示之刑，已足認
    為與被告犯行之處罰相當，已足收儆懲之效，尚難認定有另
    宣告強制工作以預防矯治其社會危險性之必要，爰不另為強
    制工作之諭知，是公訴人聲請諭知強制工作部分，尚無必要
    ，併此敘明。
據上論斷，應依刑事訴訟法第273 條之1 第1 項、第299 條第1
項前段、刑法第321 條第1 項第1 款、第47條第1 項，判決如主
文。
本案經檢察官蔡啟文到庭執行職務。
中    華    民    國    97    年     3    月    12    日
                  刑事第二庭法  官  吳祚丞
以上正本證明與原本無異。
如不服本判決應於送達後10日內，向本院提出上訴書狀。其未敘
述上訴理由者，應於上訴期間屆滿後20日內向本院補提理由書狀
（均須按他造當事人之人數附繕本）。
                            書記官  方蘭芬
中    華    民    國    97    年     3    月    12    日
附錄本案論罪科刑法條：
刑法第321條
犯竊盜罪而有左列情形之一者，處 6 月以上、 5 年以下有期徒
刑：
一  於夜間侵入住宅或有人居住之建築物、船艦或隱匿其內而犯
    之者。
二  毀越門扇、牆垣或其他安全設備而犯之者。
三  攜帶兇器而犯之者。
四  結夥三人以上而犯之者。
五  乘火災、水災或其他災害之際而犯之者。
六  在車站或埠頭而犯之者。


司法院資訊處製作；財團法人民間司法改革基金會備份。
